【裁判字號】    98,抗,1081
【裁判日期】    981022
【裁判案由】    聲請定其應執行刑
【裁判全文】
臺灣高等法院刑事裁定                  98年度抗字第1081號
抗  告  人  甲○○
                    現在臺灣新竹監獄執行中
上列抗告人因聲請定其應執行刑案件，不服臺灣新竹地方法院中
華民國98年9月24日裁定（98年度聲字第1209號），提起抗告，
本院裁定如下:
    主  文
抗告駁回。
    理  由
一、抗告意旨略以:請審酌抗告人即被告甲○○於法院審理期間
    均坦承犯罪，且犯罪時間相近，原裁定合併刑期之尺度有議
    ，爰請求重新審酌云云。
二、原裁定意旨略以:被告甲○○因違反毒品危害防制條例等罪
    ，經臺灣新竹地方法院先後判處如原審裁定附表所示之刑，
    均經分別確定在案。茲審核檢察官聲請定其應執行之刑為正
    當，爰依刑事訴訟法第477條第1項、刑法第53條、第51 條
    第5款，裁定其應執行有期徒刑2年6月等語。
三、按裁判確定前犯數罪者，併合處罰之，數罪併罰有二裁判以
    上者，應依刑法第51條之規定定其應執行之刑，刑法第50條
    、第53條分別定有明文。次按刑法第2條第1項規定：「行為
    後法律有變更者，適用行為時之法律。但行為後之法律有利
    於行為人者，適用最有利於行為人之法律」。依刑法第51條
    定應執行刑時，「裁判確定前犯數罪，其中一罪在新法施行
    前者，亦同（即亦應為新舊法比較）」最高法院民國95年5
    月23日第8次刑事庭會議決議可資參照。被告於裁判確定前
    犯數罪，其中原裁定附表編號4犯罪時間係於95年7月1日之
    前犯之，而刑法第51條業於民國94年1月7日修正公布，並於
    95年7月1日施行，修正前刑法第51條規定：「數罪併罰，分
    別宣告其罪之刑，依左列各款定其應執行者：」其中第5款
    規定：「宣告多數有期徒刑者，於各刑中之最長期以上，各
    刑合併之刑期以下，定其刑期。但不得逾20年」修正後刑法
    第51條第5款規定：「宣告多數有期徒刑者，於各刑中之最
    長期以上，各刑合併之刑期以下，定其刑期。但不得逾30
    年」比較結果，修正後刑法並非較有利於行為人，依刑法第
    2條第1項前段之規定，仍應依修正前刑法，定其應執行之刑
    。換言之，倘依第51條第5款規定，宣告多數有期徒刑者，
    應於各刑中之最長期以上，各刑合併之刑期以下，定其應執
    行之刑期，但不得逾法定之20年最高限制，此即外部性界限
    。又除外部性界限外，法院對於自由裁量權之行使，仍應受
    比例原則、公平正義原則之規範，謹守法律秩序之理念，體
    察法律之規範目的，使其結果實質正當，合於裁量之內部性
    界限，俾與立法本旨相契合。法院為裁判時，二者均不得有
    所踰越（最高法院96年度台上字第7583號判決、97年度台上
    字第2017號判決參照）。
四、經查：被告所犯原法院裁定附表所示各罪，經分別宣告有期
    徒刑6月、8月、4月、3月、7月、7月確定，經檢察官聲請定
    應執行刑。揆諸前揭說明，應於各刑中之最長期以上（即8
    月以上），各刑合併之刑期以下（即2年11月以下），定其
    應執行之刑期。從而原裁定參酌抗告人所犯各罪，定其6罪
    之應執行刑為有期徒刑2年6月，仍在法定範圍內，並未逾越
    自由裁量之內部限制及外部限制，於法並無不合。被告空言
    提起抗告，為無理由，應予駁回。
五、據上論斷，應依刑事訴訟法第412條，裁定如主文。
中    華    民    國    98    年    10    月    22    日
                  刑事第二十二庭審判長法  官  郭雅美
                                      法  官  李麗珠
                                      法  官  洪于智
以上正本證明與原本無異。
如不服本裁定，應於收受送達後五日內向本院提出抗告狀。
                                      書記官  強梅芳
中    華    民    國    98    年    10    月    22    日


司法院資訊處製作；財團法人民間司法改革基金會備份。
